臺灣高等法院臺中分院刑事裁定　
111年度聲字第2202號
聲  請  人  
即  被  告  王修安




選任辯護人  李嘉耿律師
上列聲請人即被告因違反組織犯罪防制條例等案件(本院111年度
金上訴字第2381號) ，聲請具保停止羈押，本院裁定如下：
    主    文
王修安提出新臺幣拾萬元之保證金後，准予停止羈押，並限制住
居於臺中市○區○○○路000號24之3，及自停止羈押之日起限制出境
、出海捌月。且於停止羈押期間，於每星期三、六，至臺中市政
府警察局第一分局公益派出所各報到一次。
    理    由
一、聲請意旨略以：聲請人即被告王修安（下稱被告）就自身涉
    案之犯罪事實，於原審供述綦詳，於鈞院亦為認罪答辯，對
    己身及其他參與本案之共犯的角色分工、任務分配及機房運
    作方式詳細說明，已無聯繫勾串共犯之虞。況且本案相關之
    重要證據資料都已遭查獲，已無勾串滅證之可能；被告家中
    母親對於其涉案甚為關心，倘被告能交保，母親將嚴加訓誡
    ，並讓被告從事正當工作，斷絕與本案任何被告之聯繫，保
    證絕對不會再犯，亦無逃亡之可能。被告固參與詐騙集團擔
    任三線話務手，惟本案被告參與時間僅1月餘，犯罪時間尚
    短，又本案僅詐騙2名被害人既遂，其餘皆為未遂，既遂次
    數尚少，且所侵害者為被害人之財產法益，並非不可回復之
    生命、身體法益，侵害尚屬輕微。被告固有前科紀錄，惟前
    案參與時間距今業已數年，期間被告未曾再犯相同之案件，
    本案會再犯實因前案刑之執行屆至，擔心家中經濟無力支持
    ，方再鋌而走險鑄下大錯。惟被告於偵查、審理均坦承犯罪
    ，並表明不再參與，並詳細說明犯案手法及經過，自白相關
    犯行、無所隱瞞，足認被告已知悉事態之嚴重、脫離詐騙集
    團之意甚堅、且有實際行動，非僅口稱認罪悔過而已，「外
    在環境或條件」顯已與羈押之初完全不同，應無反覆實施詐
    欺犯行之虞；又被告前案業經最高法院111年度台上字第317
    2號上訴駁回，近日將發監執行，然被告除母親外，尚有高
    齡87歲之曾祖母胡傅玉秀女士亟須照料，胡傅玉秀女士已罹
    患阿茲海默氏病、糖尿病、高血壓等慢性疾病，身體狀況不
    佳，家庭因素固非停止羈押要件之審酌要素，懇請鈞院審酌
    基於人倫之常，考量被告即將面臨長達5年4個月之有期徒刑
    執行，若被告刑期執行前仍未能見母親、曾祖母一面，訴說
    心中道歉及關心，恐遺憾終身。倘鈞院仍認有羈押之原因，
    懇請考量憲法揭櫫之比例原則，被告願提出高額保證金，並
    按日至轄區派出所報到，擔保絕無再犯之可能，倘以具保並
    向住居警察派出所每日定時報到，已足以擔保被告不會逃亡
    ，被告當無逃亡、串證之可能性及無反覆實施之虞，自亦無
    羈押之必要性，懇請鈞院考量前述情況，而認其已無羈押之
    事由及必要，准予具保停止羈押等語。
二、按被告經法官訊問後，雖有第101條第1項或第101條之1第1
    項各款所定情形之一而無羈押之必要者，得逕命具保、責付
    或限制住居。許可停止羈押之聲請者，應命提出保證書，並
    指定相當之保證金額；指定之保證金額，如聲請人願繳納或
    許由第三人繳納者，免提出保證書；許可停止羈押之聲請者
    ，得限制被告之住居。依本章（即刑事訴訟法第八章之一限
    制出境、出海）以外規定得命具保、責付或限制住居者，亦
    得命限制出境、出海，並準用第93條之2第2項及第93條之3
    至93條之5之規定；審判中限制出境、出海每次不得逾8月，
    犯最重本刑為有期徒刑10年以下之罪者，累計不得逾5年，
    其餘之罪累計不得逾10年。法院許可停止羈押時，經審酌人
    權保障及公共利益之均衡維護，認有必要者，得定相當期間
    ，命被告應遵守下列事項：一、定期向法院、檢察官或指定
    之機關報到。刑事訴訟法第101條之2前段、第116條、第93
    條之6、第93條之3第2項後段、第111條第1項、第3項、第5
    項、第116條之2第1項第1款分別定有明文。次按所謂停止羈
    押，乃指羈押原因仍在，但無羈押之必要，而以具保、責付
    或限制住居為其替代手段，亦即羈押裁定之效力仍然存續，
    僅其執行予以停止。而對被告所執行之羈押，其本質上係屬
    為保全被告，使刑事訴訟程序得以順利進行，或為保全證據
    ，或為擔保嗣後刑之執行程序，而對被告所實施剝奪其人身
    自由之強制處分，是被告有無羈押之必要，自應由法院依有
    無上述羈押之目的而為目的性裁量。
三、經查：
  ㈠被告因涉犯組織犯罪防制條例第3條第1項後段之參與犯罪組
    織罪、刑法第339條之4第1項第2款之三人以上共同詐欺取財
    罪、刑法第339條之4第2項、第1項第2款之三人以上共同詐
    欺取財未遂罪，前經本院訊問後，認依卷內相關證據資料，
    被告犯罪嫌疑重大，且本案之前已犯有加重詐欺之案件，經
    法院判處罪刑，又再犯本案，有事實足認為有反覆實施同一
    犯罪之虞，而有羈押之必要，諭知自民國111年10月5日起處
    分羈押3月在案。
  ㈡本院審酌被告所犯組織犯罪防制條例第3條第1項後段之參與
    犯罪組織罪、刑法第339條之4第1項第2款之三人以上共同詐
    欺取財罪、刑法第339條之4第2項、第1項第2款之三人以上
    共同詐欺取財未遂罪，已經原審判決判處被告應執行有期徒
    刑2年10月，尚未確定，是被告涉犯上開罪犯罪嫌疑確屬重
    大。又被告前於107年間，因參與詐欺集團，犯加重詐欺取
    財等罪，經法院判處應執行有期徒刑2年6月確定，是有事實
    足認被告有反覆實施同一犯罪之虞，固本案原羈押原因尚未
    消滅，然斟酌被告迭於偵查、原審審判及本院準備程序時，
    就全部犯行均坦承不諱，犯後態度良好，復考量被告自110
    年11月間加入本案詐欺集團，擔任三線話務手，首次犯行為
    110年12月24日，於111年1月18日為警查獲，加入時間及犯
    罪時間尚非長，詐欺取財既遂次數2次，其餘各次皆未遂，
    犯罪情節尚非鉅，又衡酌擔任二線話務手之共同被告楊國慶
    已於111年7月26日具保新臺幣（下同）8萬元後停止羈押，
    是綜合考量被告涉案情節、於本案所處之地位、資力各情，
    經權衡擔保被告逃匿之可能性，暨保全被告、確保刑事訴訟
    程序等落實國家刑罰權之公益後，認被告如能向本院提出一
    定數額之保證金供擔保，及定期向司法警察機關報到，對其
    應有相當程度之心理約束力，即可確保本案之後續審判及執
    行程序之進行，並避免反覆實施同一犯罪，而無羈押之必要
    ，爰准予被告於提出10萬元之保證金後停止羈押，但為免被
    告於交保後潛逃出境，致妨礙刑事司法權之行使，及防免被
    告反覆實施同一犯罪，暨審酌人權保障及公共利益之均衡維
    護，採取保全被告接受執行之強制處分手段，自屬必要，故
    並予以限制住居於其現居地址臺中市○區○○○路000號24之3，
    及自停止羈押之日起限制出境、出海8月，另命被告於停止
    羈押期間，每星期三、六前往上開居所所在地之轄區派出所
    各報到1次。又倘被告於停止羈押期間，有刑事訴訟法第117
    條第1項第1款至第3款規定之情形之一者，本院得命再執行
    羈押，附此敘明。
四、爰依刑事訴訟法第93條之6、第93條之3第2項後段、第110條
    第1項、第111條、第116條之2第1項第1款、第121條第1項，
    裁定如主文。
中　　華　　民　　國　　111 　年　　11　　月　　23　　日
            刑事第五庭    審判長法　官  張  智  雄
                                法　官  林  源  森
                                法　官  陳  鈴  香
　　　　　　　　　　　　　　　　
以上正本證明與原本無異。     
如不服本裁定，得於收受送達後5日內向本院提出抗告書狀(須附
繕本)。因疫情而遲誤不變期間，得向法院聲請回復原狀。

                                書記官  王  朔  姿

中　　華　　民　　國　　111 　年　　11　　月　　23　　日